【裁判字號】    98,抗,38
【裁判日期】    980223
【裁判案由】    本票裁定
【裁判全文】
臺灣板橋地方法院民事裁定                98年度抗字第38號
抗  告  人  甲○○
上列抗告人因與相對人張泰昌即達亞汽車股份有限公司破產管理
人本票裁定事件，對於中華民國97年11月11日本院97年度票字第
10572 號裁定提起抗告，裁定如下：
    主  文
抗告駁回。
抗告程序費用新臺幣壹仟元由抗告人負擔。
    理  由
一、按執票人向本票發票人行使追索權時，得聲請法院裁定後強
    制執行，票據法第123 條定有明文。又本票執票人依上開法
    條之規定，聲請法院裁定許可對發票人強制執行，係屬非訟
    事件，此項聲請之裁定及抗告法院之裁定，僅依非訟案件程
    序，以審查強制執行許可與否，並無確定實體上法律關係存
    否之效力，如發票人就票據債務之存否有爭執時，應由發票
    人提起確認之訴以資解決（最高法院56年臺抗字第714 號、
    57年臺抗字第76號判例意旨參照）。
二、本件相對人主張：其執有抗告人與莊育子共同簽發如附表所
    示之本票1 件（付款地係臺北縣蘆洲市○○路282 號，下稱
    系爭本票），並免除作成拒絕證書，詎屆期提示未獲付款，
    依票據法第123 條聲請裁定許可強制執行等情，已據提出系
    爭本票1 件為證。抗告意旨略以：其於民國82年6 月間向相
    對人公司以動產抵押方式購買自用小客車1 輛（下稱系爭汽
    車），當時購買價款為新臺幣（下同）368,500 元，相對人
    之業務員為葉富祥，而系爭汽車之貸款債務係由其友人蔡振
    昆所代墊；其使用系爭汽車至83年12月間，即以250,000 元
    將系爭汽車出售予蔡振昆，其取得上開款項後，即與葉富祥
    一同前往相對人公司繳清車款，並取得塗銷動產抵銷證明後
    ，再與葉富祥至高雄市監理所完成辦理系爭汽車過戶手續，
    是其積欠相對人之貸款應自然消失（因系爭汽車如未撤銷動
    產抵押登記，不能辦理過戶），系爭本票是當初購車時清償
    貸款之擔保，至今事隔已久，其無從想起，且與購車時相對
    人開立發票金額未符等情置辯，請求廢棄原裁定。惟查，抗
    告人既係系爭本票之發票人，是原裁定予以准許，即無不合
    ；且本票准許強制執行之裁定屬非訟事件裁定，法院僅能就
    本票為形式上審查，均如上所述，至於抗告人上開抗告意旨
    ，俱屬實體上之法律關係，自非本件非訟程序所得加以審究
    ，仍應為許可強制執行之裁定，故本件抗告並無理由，應予
    駁回。
三、據上論結，本件抗告為無理由，依非訟事件法第46條、第21
    條第2 項，民事訴訟法第495 條之1 第1 項、第449 條第1
    項、第78條，裁定如主文。
中    華    民    國    98    年    2     月    23    日
                民事第二庭審判長法官  蕭胤瑮
                                法官  連育群
                                法官  鍾啟煌
上開正本係照原本作成
本裁定不得再抗告
中    華    民    國    98    年    2     月    23    日
                              書記官  張國仁
┌─────────────────────────────────────┐
│附表：                                                                    │
├──┬───────┬──────┬──────┬─────────┬──┤
│編號│發票人        │發  票  日  │到  期  日  │票面金額（新臺幣）│備考│
├──┼───────┼──────┼──────┼─────────┼──┤
│１  │甲○○、莊育子│82年6 月19日│82年7 月13日│500,112 元        │    │
└──┴───────┴──────┴──────┴─────────┴──┘


司法院資訊處製作；財團法人民間司法改革基金會備份。
